# 广告公司会计处理

提问人：frankyao1210 时间：2013-10-29 21:28:30
某企业主要从事广告牌租赁业务，首先从机场、铁路等经营单位租赁某一区域广告牌几十年的使用权，计入无形资产，然后分成几小块分开租出去，假如租入后当年有部分没有租出去，请问该部分没租出去的广告牌对应的无形资产摊销是计入管理费用还是也计入成本？谢谢！

回答人：chenyiwei
应计入营业成本。这与闲置固定资产的折旧应计入管理费用的情况不同。闲置固定资产的折旧计入管理费用主要因为此类折旧不是产品达到预定可使用或可销售状态的必要支出，不符合计入存货成本的条件。而本案例中，由于业务模式是广告牌的出租收入，并不形成产品成本，所以上述理由不适用。由于其业务模式是“首先从机场、铁路等经营单位租赁某一区域广告牌几十年的使用权，计入无形资产，然后分成几小块分开租出去”，因此可以预见在一定时间内，很可能经常性出现一定比例的广告位闲置的情况，而且同一块广告牌的闲置和出租的状态可能经常转换，所以闲置成本实际上是不可避免的，是业务模式中固有的，计入营业成本能更好地反映一个区域内的整体租赁成本与收入的对应关系。